【裁判字號】    99,上訴,33
【裁判日期】    990202
【裁判案由】    毒品危害防制條例
【裁判全文】
臺灣高等法院臺中分院刑事判決          99年度上訴字第33號
上  訴  人
即  被  告  乙○○
指定辯護人  本院公設辯護人丙○○
上列上訴人因毒品危害防制條例案件，不服臺灣彰化地方法院98
年度訴字第1501號中華民國98年11月23日第一審判決（起訴案號
：臺灣彰化地方法院檢察署98年度偵字第6534號），提起上訴，
本院判決如下：
    主  文
上訴駁回。
    犯 罪 事 實
一、緣乙○○與張明松（另案通緝中）為同居男女朋友關係，其
    明知海洛因為毒品危害防制條例第2條第2項第1款所列管之
    第一級毒品，不得非法持有、販賣，且明知張明松販賣第一
    級毒品海洛因，竟因受張明松之囑託，而與張明松共同基於
    販賣第一級毒品海洛因以營利之各別犯意聯絡，由張明松自
    行出資販入第一級毒品海洛因，並以其所持用之0000000000
    號或0000000000號行動電話供作聯絡販賣毒品之工具，復由
    張明松自行，或委由乙○○代為接聽電話與購毒者聯繫交易
    毒品事宜，再由張明松親自，或囑由乙○○將毒品攜至約定
    之交易地點，以高於進價之價格，於附表一所示之時、地，
    販賣如附表一所示金額之第一級毒品海洛因予如附表一所示
    之購買毒品者（詳細交易情形詳如附表一所示；另附表一所
    示之購買毒品者，所涉施用毒品部分，均已由檢察官另案偵
    辦）。嗣因警報請檢察官向法院聲請核准對張明松所持用之
    0000000000號及0000000000號行動電話施以通訊監察，發現
    張明松、乙○○涉犯販賣毒品罪嫌重大；復由警於98年7月
    29日上午6時50分許及同日上午8時30分許，持搜索票先後至
    張明松位於彰化縣大村鄉○○村○○路○段1巷10號之住處及
    張明松與乙○○位於彰化縣黃厝村山腳路47號15之29室之租
    屋處執行搜索，於張明松前開住處當場扣得已供其2人共同
    販賣毒品所用之0000000000號行動電話1支，暨依通訊監察
    譯文傳訊相關證人指證後，循線查悉上情。
二、案經彰化縣警察局員林分局報請臺灣彰化地方法院檢察署檢
    察官偵查起訴。
    理  由
一、證據能力之認定
(一)按被告以外之人於審判外之言詞或書面陳述，除法律有規定
    者外，不得作為證據，刑事訴訟法第159條第1項定有明文，
    此即學理上所稱「傳聞證據排除法則」。又被告以外之人於
    審判外之陳述，雖不符同法第159條之1至第159條之4之規定
    ，而經當事人於審判程序同意作為證據，法院審酌該言詞陳
    述或書面陳述作成時之情況，認為適當者，亦得為證據。當
    事人、代理人或辯護人於法院調查證據時，知有第159條第1
    項不得為證據之情形，而未於言詞辯論終結前聲明異議者，
    視為有前項之同意，同法第159條之5亦定有明文。而鑒於採
    用傳聞證據排除法則之重要理由之一，係因傳聞證據未經當
    事人之反對詰問予以覈實，若當事人願放棄對原供述人之反
    對詰問時，原則上即可承認該傳聞證據之證據能力，而揆諸
    我國刑事訴訟法第159條之5之立法理由，除參照前述傳聞證
    據排除法則之基本法理外，亦參考日本刑事訴訟法第326條
    之立法例，查日本刑事審判實務之運作，有關檢察官及被告
    均同意作為證據之傳聞書面材料或陳述，可直接援引該國刑
    事訴訟法第326條作為傳聞例外之法律依據，僅在檢察官與
    被告不同意之情況下，乃須根據其他傳聞例外規定俾以斟酌
    該等書面材料或陳述是否具有證據能力，在當事人間無爭執
    之案件中，傳聞證據基本上均可依據前引規定提出於法院使
    用；據此，我國刑事訴訟法第159條之5之適用應可作同上之
    解釋。查本件證人張嘉雯、蕭吉廷、龍明毅及陳錦地分別於
    警、偵訊中之證述，固為被告以外之人在審判外之陳述，均
    屬傳聞證據，然被告及其辯護人與公訴人均表示對該等證人
    證述之證據能力無意見等語，本院復審酌彼陳述作成時之情
    況，核無違法取證及證明力明顯過低之瑕疵，亦認為以之作
    為證據為適當，故依上開規定及說明，前揭證人等於警、偵
    訊中之證述均無庸先行考量是否具有刑事訴訟法第159條之1
    第2項、第159條之2、第159條之3等傳聞例外之情形，而得
    逕依同法第159條之5之規定引為證據，合先敘明。
(二)復按所謂被告以外之人於審判外之陳述，係指被告以外之人
    就其曾經參與或見聞之事實，事後追憶並於審判外為陳述者
    而言。如被告以外之人係被告犯罪之共同正犯、共犯、相對
    人、被害人或其他關係人，而於被告實行犯罪行為時與被告
    為言詞或書面對談，且其對話之本身即係構成被告犯罪行為
    之部分內容者，因非屬其事後就曾經與聞之事實所為之追憶
    ，自與審判外之陳述有間，二者不容混淆。又國家基於犯罪
    偵查之目的，對被告或犯罪嫌疑人進行通訊監察，乃係以監
    控與過濾受監察人通訊內容之方式，蒐集對其有關之紀錄，
    並將該紀錄予以查扣，作為認定犯罪與否之證據，屬於刑事
    訴訟上強制處分之一種，而監聽係通訊保障及監察法（下稱
    通保法）所定通訊監察方法之一，司法警察機關依法定程序
    執行監聽取得之錄音，係以錄音設備之機械作用，真實保存
    當時通訊之內容，如通訊一方為受監察人，司法警察在監聽
    中蒐集所得之通訊者對話，若其通話本身即係被告進行犯罪
    中構成犯罪事實之部分內容，則依前開說明，自與所謂「審
    判外之陳述」無涉，應不受傳聞法則之規範，當然具有證據
    能力（最高法院97年度臺上字第1069號判決意旨可資參照）
    。又按有事實足認被告或犯罪嫌疑人有最輕本刑為3年以上
    有期徒刑之罪嫌，並危害國家安全或社會秩序情節重大，而
    有相當理由可信其通訊內容與本案有關，且不能或難以其他
    方法蒐集或調查證據者，得發通訊監察書，通訊保障及監察
    法第5條第1項第1款亦定有明文。查本件關於0000000000號
    及0000000000號行動電話之通訊監察，業為原審法院核准在
    案，有原審法院98年度聲監字第216、290號、98年度聲監續
    字第249、279號通訊監察書及詳載其監察電話、對象、起迄
    時間與譯文紀錄等附卷可參，係依法所為之監聽；且監聽之
    內容係有關另案被告張明松自行或囑由被告代為以該行動電
    話與購毒者聯繫交易毒品之事宜，係屬受監察人進行本件犯
    罪行為之對話內容，並非所謂被告或被告以外之人於審判外
    之陳述，依前揭說明，本件通訊監察所得之錄音自具有證據
    能力。再按通訊監察錄音之譯文，僅屬依據監聽錄音結果予
    以翻譯之文字，固具文書證據之外觀，但實際上仍應認監聽
    所得之錄音帶或光碟，始屬調查犯罪所得之證物；刑事訴訟
    法第165條之1第2項所稱之證物，如其蒐證程式合法，並經
    合法調查，自具證據能力。因此檢察官如提出通訊監察錄音
    之譯文為其證據方法，實乃以其監聽所得之錄音帶或光碟，
    為調查犯罪所得之證物，法院本應依刑事訴訟法第165條之1
    所列之方法調查，以判斷該錄音帶或光碟是否與通訊監察錄
    音之譯文相符。而監聽錄音製作之譯文，雖通常為偵查犯罪
    機關單方面製作，然若被告或訴訟關係人對其真實性並無爭
    執，經法院於審判期日提示譯文供當事人辨認、表示意見並
    為辯論者，程序自屬適法（最高法院95年度臺上字第295號
    、94年度臺上字第4665號判決意旨參照）。查本案上開行動
    電話監聽，取證程式未見違法情事，已如前述；而警方依監
    聽錄音所製作之監聽譯文，經本院提示予公訴人、被告及其
    辯護人後，供其等辨認、表示意見並為辯論，迄言詞辯論終
    結前均無異議，且同意採為證據，本院復查無其他不法之情
    狀，依上開說明，本件卷內通訊監察譯文亦均具證據能力。
(三)另本案於98年7月29日經警持原審法院所核發之搜索票，至
    彰化縣大村鄉○○村○○路○段1巷10號執行搜索勤務，扣得
    之0000000000號行動電話1支（含SIM卡1張），非屬供述證
    據而無傳聞法則之適用，又該扣案物，係依法定程序合法所
    扣得，且與本案具有關聯性，當亦具證據能力。
(四)其餘本案全部卷證所涵括之供述證據及非供述證據，經本院
    依法踐行調查證據程序，公訴人、被告及其辯護人均不爭執
    各該證據之證據能力，且亦查無依法應排除其證據能力之情
    形，是後述所引用證據之證據能力均無疑義，亦均併先敘明
    。
二、訊據上訴人即被告乙○○（下稱被告）對於上開犯罪事實，
    於原審及本院審理時均坦承不諱（警、偵未坦承犯行），並
    有下列事證可資佐證：
(一)張嘉雯於98年7月29日警詢時供稱：「（妳所施用的毒品來
    源如何？）我都是向綽號「阿松」男子和綽號「小芳」女子
    所購得。」、「（行動電話門號0000-000000及0000-000000
    申登人是誰？目前由何人使用中？）0000-000000行動電話
    門號是我本人申登，目前由我本人使用中。而0000-000000
    電話門號是我母親林月娥申請，可能是我姐姐在使用。」、
    「『阿松』和『小芳』留給我的聯絡電話是：0000-000000
    和0000-000000，我每次打這2支行動時，有時是『阿松』接
    的，有時是『小芳』接的。」、「（提示犯罪嫌疑人相片紀
    錄表）經我指認後，編號第6號女子身分，經查為乙○○（
    女、65年10月01日生、身分證號碼：Ｚ000000000），為綽號
    『小芳』之人無誤。」、「警方提示通訊監察譯文紀錄0000
    -000000、0000-000000與0000-000000之通話譯文紀錄，我
    承認那是我與張明松及乙○○之通聯。」、「我以行動電話
    0000-000000撥打張明松和乙○○共同使用之0000-000000.
    0000-000000行動電話，連繫約定購買金額及交易地點。．
    ．．。交易時、地是我與「阿松」或「小芳」電話聯繫後，
    看他(她)約在那裡，我就去那裡向他們購買海洛因毒品。」
    、「（妳與張明松和乙○○電話聯絡中，是如何代稱毒品海
    洛因？）因張明松和乙○○都知道我只施用海洛因毒品，所
    以我和他(她)們都講「那個」就都知道是代表海洛因。但是
    金額是當面直接講。」、「（妳向張明松及乙○○所購得之
    海洛因為何種形態？）我向其2人所購得之海洛因都是他(她
    )們在先前就將海洛因置入大衛杜夫香煙內並捲好後才賣給
    我的，每支摻有海洛因之大衛杜夫香煙1支售價1000元。」
    、「警方提示自98年04月16日起至98年07月01日等20通0000
    -000000及0000-000000通訊監察譯文紀錄，經我詳閱後，除
    通訊監察譯文編號第(30)98年4月17日17時26分27秒，編號
    第(37)98年04月17日17時49分47秒，編號第(33)98年4月19
    日15時04分43秒，那三通不是我打的之外（我不知誰打的）
    ，其餘均是我向張明松及乙○○購買海洛因的譯文及通聯無
    誤。」等語（見警卷第25頁至第30頁）、於98年7月29日檢
    察官偵查時證稱：「（手機？）0000000000。」、「（是否
    認識張明松、乙○○？）認識，透過住田中朋友認識，是因
    為毒品認識。」、「（有無跟他們兩人買過毒品？）有。」
    、「（是否知道張明松電話？）0000000000、0000000000。
    」、「（你打電話跟張明松買毒品時，乙○○有無接過電話
    ？）有，都是乙○○接的。」、「（買毒品時會跟乙○○講
    毒品數量及金錢？）我們都是碰面時才講數量及金錢，他們
    都會多帶一點出來，．．。」「（在警局有無讓你指認張明
    松、乙○○照片？）有。」（見偵卷第50頁至第51頁）、「
    （(提示98年6月5日下午6點27分22秒與0000000000監聽譯文
    )這通電話是否是你講的？）是，是張明松接的，這次有交
    易，在他大村的家交易，也是1千元一支，是乙○○交給我
    的。」、「（你說檳榔較細是何意？）海洛因。」、「（有
    無在98年6月25日下午3點52分44秒打電話給0000000000跟張
    明松他們買毒品？）有，是在大村鄉○○路7-11交易，買2
    千元2支，是小芳拿給我。」等語（見偵卷第53頁至第54頁
    ）、於98年10月7日原審審理時證稱：「（每次打電話給張
    明松、乙○○是打0000000000、0000000000號?）是。」、
    「（買毒品的錢，要交給誰？）一定要交給張明松，我拿錢
    給乙○○，但是我不知道乙○○是否有將錢交給張明松。」
    （見原審卷第66頁背面至第67頁正面）、「（乙○○是幫張
    明松送毒品，還是與張明松一起販賣毒品？）是幫張明松送
    毒品，因為毒品是張明松的，買賣毒品的價金是要交給張明
    松。」、「（在98年6月5日、6月25日，這兩次交易你在警
    詢、偵訊中都說是乙○○出面交易毒品，是否實在？）是。
    」等語（見原審卷第68頁正面）並有另案被告張明松所持用
    之0000000000號及0000000000號行動電話經警依原審法院所
    核發之通訊監察書對之施以通訊監察，亦發現證人張嘉雯確
    有以其等所使用，如附表一所示之電話撥打上開行動電話與
    被告聯繫等情，此有上開通訊監察譯文在卷足憑（分別附於
    警卷第11、12頁）。
(二)證人蕭吉廷於98年7月29日警詢時供稱：「（施用毒品之來
    源為何？）我是向綽號(阿松)年籍不詳之男子購買。」、
    「（你以何方式聯繫向綽號阿松之男子購買毒品?）我以我
    所持用之0000000000撥打阿松使用之行動電話0000000000、
    0000000000聯繫購買毒品海洛因．．。」、「0000000000為
    我本人申請及使用。」、「（警方依法對綽號阿松所持用之
    行動電話0000000000號執行通訊監察，發現於98年5月29日
    14時15分05秒開始有三通，(以下A為受監察人，B為通話者)
    通話內容：B：喂。A：喂。B：啊他咧？A：怎樣，什麼事情
    ？B：我阿吉啦，要過去你們那邊坐啊。A：這樣喔。B：對
    啊，我昨天打給你電話怎麼都都不通。A：對啊。B：是沒電
    喔？A：沒電啦。B：唷。A：7-11啦。B：7-11。A：山上。B
    ：好啦！我知道。「接續下一通（14時49分28秒）」A：喂
    。B：我在樓下，你有要去嗎？A：要啊。B：他那個說15號
    。A：好啦。B：好。「接續下一通（15時1分0秒）」B：喂
    。A：你沒有看到人喔。B：沒拉，我在樓下咧。A：對。B：
    沒拉，我開車來的。A：你沒有看到我那的嗎？B：她騎機車
    出去了。A：靠夭，她跑去7-11喔。B：我不知道喔，我想應
    該是。A：你不會叫她一下嗎？B：我又不確定是她，好啦，
    我去7-11那邊看。以上通話內容A為何人？B為何人？內容涵
    意為何？）前面接聽的女生是阿松的女友，後來A就是阿松
    跟我通話，B是我本人。我打電話跟綽號阿松連絡購買毒品
    ，當時由綽號阿松女友接聽，跟我接洽交易毒品，後來也是
    綽號阿松之女友跟我約在彰化縣大村鄉○○村○○路7-11前
    交易毒品，．．。」、「上記有交易完成，毒品已施用殆盡
    。」、「警方提示譯文表，現經我親視，是我向綽號阿松及
    阿松的女友購買毒品之通話內容。」、「警方提示指認犯罪
    嫌疑人紀錄表供我指認，編號第6位是綽號阿松之女友。真
    實姓名為乙○○：65/10/01、Ｚ000000000、住彰化縣大村鄉
    ○○村○○路47號。」等語（見警卷第34頁正面至第36頁背
    面）、於98年7月29日檢察官偵查時證稱：「（你最近一次
    施用的毒品來源？是否向張明松或乙○○購得？）我跟張明
    松購買。張明松跟乙○○是男女朋友關係，我打他們的電話
    ，看是誰接就由誰送毒品。」（見偵卷第70頁）、「（你都
    將錢直接交給張明松或乙○○？）是，誰拿毒品給我，我就
    交給誰。」、「（你是使用0000000000門號與張明松所使用
    之0000000000、0000000000門號聯絡買毒品？）是。」（見
    偵卷第71頁）、「（98年5月29日14時15分、14時49分、15
    時1分，你與張明松及乙○○之電話通聯內容，是你要向他
    們買海洛因(告以監聽內容要旨)？）是，15號的意思指買海
    洛因1500元。」、「（該次交易有無成功？）有。」、「（
    該次在何時、何地交易？）我們通完話後約10分鐘左右，我
    剛開始跟乙○○通話，後來跟張明松通話，我們約在大葉學
    苑附近的7-11便利商店附近交易。」、「（該次交錢給張明
    松或乙○○？）乙○○。」、「（該次交給對方多少錢？）
    1500元。」、「（該次乙○○有無給你海洛因？）有。」、
    「（該次是你獨自一人與乙○○交易？）是。」、「（張明
    松或乙○○有無送你毒品不收錢？）沒有。」等語（見偵卷
    第74頁）、於98年10月7日原審證稱：「（今年5月29日下午
    2點15、2點點49分、3點1分，這3通電話的對話內容？）是
    購買毒品。」、「（跟誰交易？）這次是乙○○接的，毒品
    是乙○○拿給我的。」、「（你只要想買毒品，就打000000
    0000及0000000000號嗎？）是。」、「（提示偵查卷第67頁
    5月29日3點零1分之通訊監察譯文，這通電話是誰接的？）
    是張明松接的，張明松問我，有沒有看到乙○○。」、「（
    前面兩通電話是誰接的？）是乙○○。」、「（該次是買多
    少數量的海洛因？）在大葉學苑附近的7-11，1500元。」（
    見原審卷第70頁背面至第71頁背面）並有另案被告張明松所
    持用之0000000000號行動電話經警依原審法院所核發之通訊
    監察書對之施以通訊監察，亦發現證人蕭吉廷確有以其等所
    使用，如附表一所示之電話撥打上開行動電話與另案被告張
    明松或被告聯繫等情，此有上開通訊監察譯文在卷足憑（附
    於警卷第12頁）。
(三)證人龍明毅於98年7月29日警詢時供稱：「門號0000000000
    我媽媽申登，是我本人在使用。」、「（你所施用毒品來源
    為何?）跟綽號『阿基』之男子所購買的。」、「警方提供
    犯罪嫌疑人指證紀錄表供你指認，經我當場指認，編號2這
    個男子為綽號『阿基』。」、「（警方查明編號【2】之男
    子(張明松、64/10/27、Ｚ000000000)，是否為販賣毒品予你
    之人？）是。我是向張明松購買毒品海洛因的。」、「我是
    向張明松購買毒品海洛因，通常我都會先撥打張明松持用之
    門號．．0000-000000電話向他購買毒品，我每一次都是以
    新台幣0000-0000元不等之價錢向張明松購買毒品海洛因。
    」、「我都是撥打門號．．0000-000000號行動電話向張明
    松購買毒品海洛因，有時候由另外一名女子接聽，該女子就
    會約我地點銀獲兩訖達成毒品交易。」、「警方提供犯罪嫌
    疑人指證紀錄表經我當場指認，編號6這個女子就是與我毒
    品交易之人。警方查明編號【6】之女子(乙○○、65/10/01
    、Ｚ000000000)，是送海洛因毒品販賣予我之人沒有錯。」
    、「我總共與乙○○交易毒品海洛因共3次。」等語（見警
    卷第39頁背面至第41頁正面）、於98年7月29日檢察官偵查
    時證稱：「（行動電話幾號？）0000000000、0000000000」
    、「（如何稱呼張明松？）阿基、松兄(台語)。」（見偵卷
    第177頁）、「（(提示98年6月22日下午2時39分12秒、下午
    2時52分47秒、下午3時9分32秒0000000000跟0000000000監
    聽譯文)這通電話是否為你講的？）是同一次，有交易成功
    ，是乙○○拿給我的，拿3千元1包，出門是指乙○○出門，
    在大村山腳路7-11。」、「（(提示98年6月27目下午11時9
    分25秒、20分27秒、28分20秒0000000000跟0000000000監聽
    譯文)這通電話是否為你講的？）是，有交易，在燦坤店外
    面，買2000元1包乙○○交給我。」、「（(提示98年7月4日
    下午6時34分24秒、下午6時37分19秒、下午7時28分51秒、
    下午7時31分5秒、下午8時13分31秒0000000000跟000000000
    0監聽譯文)這通電話是否為你講的？）是，這次有交易，在
    大村山腳路7-11，買4千元1包，是乙○○交給我的。」、「
    （你打電話找張明松時，是否都為張明松接電話？）幾乎都
    是他，如果沒有接就是他出去或是睡覺，乙○○就會幫他接
    。」、「（你會跟乙○○說要買毒品？）不會，我打電話跟
    張明松說，我到場時乙○○會幫他拿出來。」等語（見偵卷
    第179頁至第180頁）、98年10月7日原審審理時證稱：「（
    提示偵查卷第165頁，98年6月22日通訊監察譯文之電話內容
    為何？）這次是我過去拿毒品，我打電話是張明松接的，乙
    ○○出面交易，抵掉賭債債權3000元。」「（第165頁背面
    ，這通簡訊之內容為何？）因為張明松有交代，電話中不要
    直接說毒品，而裡面嫂子是指張明松的女朋友，對話內容是
    要張明松拿兩千元海洛因給我，這次是乙○○出面拿給我，
    地點在美港村，電話是張明松接聽。」、「（今年7月4日偵
    查卷第167頁，對話內容為何？）這通是乙○○接的，我要
    過去他家，跟張明松要毒品，但是張明松那天在睡覺，是乙
    ○○聽電話，她說張明松在睡覺，要我七點半再過去，我到
    了以後，打電話說我到了，進去他家之後，他們人不在家，
    我就說人不在喔，乙○○叫我在門口外面等她，說等一下就
    回來，就是美港村的家門口，過一下子乙○○回來，帶我到
    大村鄉○○路的7-11等，乙○○離開十幾分鐘後，才拿毒品
    來給我。」、「（乙○○是幫張明松販賣毒品，還是一起販
    賣毒品？）我是向張明松購買毒品，然而張明松說他在忙，
    會請乙○○送。」（見原審卷第73頁正背面）、「（會不會
    因為接聽電話的人是誰，而決定是否購買毒品？）我都是找
    張明松，如果是乙○○接的，我會叫他轉達。」、「（送毒
    品的人有時是張明松，有時是乙○○，會不會因為是乙○○
    送而不敢收？）不會，因為我去打過牌，知道他們的關係。
    」（見原審卷第74頁正面）、於98年11月3日原審審理時證
    稱：「（98年6月22日是在彰化縣大村鄉○○路7-11便利商
    店，地點是在大葉學苑的嗎?）是。」、「（98年6月27日的
    交易地點為何?）是在彰化縣員林鎮的燦坤3C。」「（為何
    之前在警偵訊申沒有提及以賭債抵償買賣毒品價金一事？）
    那時候我想如果我說出來，警察會辦我賭博。」（見原審卷
    第117頁正面）並有另案被告張明松所持用之0000000000號
    行動電話經警依原審法院所核發之通訊監察書對之施以通訊
    監察，亦發現證人龍明毅確有以其等所使用，如附表一所示
    之電話撥打上開行動電話與另案被告張明松或被告聯繫等情
    ，此有上開通訊監察譯文在卷足憑（附於偵卷165頁、警卷
    第13-14頁）。
(四)證人陳錦地於98年7月29日警詢時供以：「我身上現持有使
    用之行動話門號為0000-000000是我本人名義申請的。均我
    本人使用。」、「警方提示編號1-6犯罪嫌疑人照片供我指
    認，經指認結果，編號第2號是我所指之(綽號兄ㄟ)男子。
    經警方查證係張明松(64年10月27日生，身分證號Ｚ00000000
    0)，屬實。」、「警方提示【對照卷內譯文第10頁編號14】
    98年7月4日11時01分，我名下之0000-000000號行動電話與
    張明松持用之0000-000000號電話聯繫其內容：B：喂，嫂子
    喔。A：嘿。B：我阿全啦。A：嘿。B：我想說。A：7-11。B
    ：啊我剩「一半」而已咧。A：喔。B：這樣我到再打給你好
    嗎？A：嗯。上記通訊監察內容意思，是我向他購買新台幣
    500元毒品海洛因的意思。」「因為電話是一個女子接的所
    以我就叫她：喂，嫂子喔，旦我不知道她的真實身份。另外
    B：啊我剩『一半』而已咧，是我只有500元的意思。這次是
    我與張明松約大村鄉路附近見面(基地台位置彰化縣大村鄉
    ○○段黃厝小段52-29地號(38083))，由張明松親自將價值
    500元的海洛因交給我的。這次交易金額是新台幣500元。」
   （見警卷第49頁背面至第51頁背面）、於98年7月29日檢察官
    偵查時證稱：「（有無向張明松之女友乙○○購買毒品？買
    過幾次？）我有跟乙○○講過電話，但是我不認識她，每次
    都是張明松拿毒品給我。我跟乙○○說我要過去找「兄仔」
    就是張明松，她就知道我要買毒品，她會跟張明松講，張明
    松再拿毒品過來給我。」（見偵卷第133頁）、「（98年7月
    4日11時1分、11時16分，你與乙○○之電話通聯內容，是你
    要向他買海洛因(告以監聽內容要旨)？）是。我說剩1半是
    要買500元的海洛因，我跟乙○○講，乙○○再叫張明松拿
    海洛因跟我交易。」、「（該次交易有無成功？）：有。」
    、「（該次在何時、何地交易？）約打完電話10幾分鐘。在
    張明松家外面路邊，是張明松拿海洛因過來。」、「（該次
    交給張明松多少錢？）500元。」、「（該次張明松有無給
    你海洛因？）有。」等語（見偵卷第137頁）並有另案被告
    張明松所持用之0000000000號行動電話經警依原審法院所核
    發之通訊監察書對之施以通訊監察，亦發現證人陳錦地確有
    以其等所使用，如附表一所示之電話撥打上開行動電話與被
    告聯繫等情，此有上開通訊監察譯文在卷足憑（附於警卷第
    16頁）。
(五)雖觀諸其等之通話內容僅有與另案被告張明松或被告約定地
    點，偶有提及交易之金額，而未均明確提及交易毒品之名稱
    、金額及數量等情，然本院審酌我國對於販賣毒品之行為科
    以高度之刑責，是以衡情一般毒販為免遭監聽查緝，於通訊
    中鮮有明白直接以「毒品」、「海洛因」等名稱或相近之用
    語稱之，而幾均以暗語或彼此已有默契之含混語意而為溝通
    ，則檢警合法執行通訊監察所得內容中，雖雙方未明示購買
    毒品，苟無違背經驗法則及論理法則，仍得據以認定毒品交
    易行為之存在，況證人張嘉雯、蕭吉廷、龍明毅及陳錦地已
    分別於警、偵訊中或原審審理時均證述該等談話內容即係與
    另案被告張明松或被告聯繫交易毒品海洛因事宜，自堪據此
    通訊監察譯文為被告不利之認定。再參以上開證人確均有施
    用第一級毒品海洛因之前科紀錄，此分別有其等之臺灣高等
    法院被告前案紀錄表各1份可按（附於原審卷第24至40頁）
    ；且其等均證述與被告並無夙怨，而販賣毒品海洛因為政府
    查緝之重點，且販賣海洛因之法定刑度為死刑、無期徒刑，
    刑責甚重，苟被告並無上開販賣毒品海洛因之情事，證人等
    當均無甘冒自身受偽證罪追訴之風險，而刻意設詞誣陷被告
    之理，足徵證人等證述被告有與另案被告張明松共同販賣海
    洛因乙節，確非虛捏之詞。此外，復有證人等指認被告與另
    案被告張明松之指認犯罪嫌疑人紀錄表各1份（分別附於偵
    卷第46至47頁、第61至62頁、第127至128頁、第160至161頁
    ）及扣案之已供被告與另案被告張明松共同販賣毒品海洛因
    所用之0000000000號行動電話1支（含SIM卡1張）可資佐證
    。從而，堪認被告上開自白均核與事實相符，洵堪採信。
(六)按毒品危害防制條例第4條之販賣毒品罪，行為人祇須有營
    利之意圖而販入或賣出毒品者，其犯罪即屬成立，並不因行
    為人所獲得之利益係現金或其他實物而有不同（最高法院97
    年台上字第2422號裁判意旨參照）。又按販賣海洛因係違法
    行為，非可公然為之，亦無公定價格，容易分裝並增減份量
    ，而每次買賣之價量，可能隨時依雙方關係深淺、資力、需
    求量及對行情之認知、來源是否充裕、查緝是否嚴緊、購買
    者被查獲時供述購買對象之可能風險之評估等，而異其標準
    ，非可一概而論，從而販賣之利得，除被告就販賣之價量俱
    臻明確供述外，委難察得實情，然販賣之人從價差或量差中
    牟利之方式雖異，其意圖營利之販賣行為則無二致。查本件
    被告所為販賣毒品犯行，雖因另案被告張明松尚未到案而無
    法獲悉其原取得毒品之確實重量、純度及價格，且因並未當
    場查獲販毒事實，又時隔久遠，而無從察知被告與另案被告
    張明松共同販賣毒品之確實數量及純度，致無從精確算知其
    2人販售毒品海洛因所獲利潤之數額，惟毒品危害防制條例
    所處罰之「販賣」毒品罪，所著重者為在主觀上有藉以牟利
    之惡性，及對毒品之擴散具有較有償或無償轉讓行為更嚴重
    之危害性，行為人「營利」之意圖係從客觀之社會環境、情
    況及證人、物證等資料，依據證據法則綜合研判認定；衡諸
    毒品海洛因量微價高，且依一般社會通念以觀，販賣行為在
    通常情形下均係以牟利為其主要誘因及目的，從而，舉凡其
    有償交易，除足反證其確另基於某種非圖利本意之關係外，
    通常尚難因無法查悉其販入價額作為是否高價賣出之比較，
    諉無營利之意思，阻卻販賣犯行之追訴。查本件被告與另案
    被告張明松確有前揭共同販賣海洛因之犯行，業據本院認定
    如前，參以我國政府一再宣示反毒決心，施用、販賣毒品均
    屬違法行為，此為國人共識，且不論是前之肅清煙毒條例及
    現行毒品危害防制條例對販毒行為均設極重刑罰之明文，本
    件被告及另案被告張明松與證人張嘉雯、蕭吉廷、龍明毅及
    陳錦地均僅係普通朋友，並非親故至交，苟無利得，衡情當
    無甘冒重典，一再與其等約定地點交付毒品之理，是被告與
    另案被告上開共同販賣毒品海洛因之犯行確均有營利之意圖
    ，應堪認定。
(七)再按現行刑法關於正犯、從犯之區別，係以其主觀之犯意及
    客觀之犯行為標準，凡以自己犯罪之意思而參與犯罪，無論
    其所參與者是否係犯罪構成要件之行為，皆為正犯，其以幫
    助他人犯罪之意思而參與犯罪，其所參與者，苟係犯罪構成
    要件之行為，亦為正犯，必以幫助他人犯罪之意思而參與犯
    罪，其所參與者又為犯罪構成要件以外之行為，始為從犯。
    故共同實施犯罪行為之人，在合同意思範圍以內，各自分擔
    犯罪行為之一部，相互利用他人之行為，以達其犯罪之目的
    者，即應對於全部所發生之結果，共同負責（最高法院92年
    度臺上字第5407號裁判意旨參照）。又刑法上所謂販賣行為
    ，係指以營利為目的，有償轉讓，將商品購入或賣出，有一
    於此，犯罪即為完成，故交付商品與收取價金，均屬販賣犯
    罪之構成要件行為，縱以幫助他人營利犯罪之意思，而有參
    與交付買賣標的物、收取貨款之販賣要件行為，自應論以共
    同正犯而非從犯（最高法院84年度臺上字第5647號裁判意旨
    參照）。查本件犯罪事實，均係由另案被告張明松自行出資
    販入毒品海洛因，並以其所持用之行動電話為聯繫毒品交易
    之工具，再囑託被告代為接聽購毒者之電話，或代為交付毒
    品予購毒者或向之收取價金等行為，已如前述，被告雖僅係
    代另案被告張明松處理販賣海洛因事宜，然其既已為「買賣
    毒品之合意」、「交付毒品」及「收取價金」等行為，依前
    開裁判意旨，該等行為已屬構成要件之行為，是被告就附表
    一所示之犯行自均應與另案被告張明松負共同正犯之刑責。
(八)綜上所述，本件事證已臻明確，被告上開販賣第一級毒品海
    洛因之犯行堪予認定，應依法論科。
三、按毒品危害防制條例第2條第2項第1款規定，海洛因係屬列
    管之第一級毒品，不得非法持有、施用、轉讓、販賣。又按
    刑法上所謂販賣行為，不以販入後復行賣出為必要，只要以
    營利為目的，而有販入或賣出二者其一之行為，即足構成，
    雖未及賣出，仍屬販賣既遂，其後復分次賣出，與先前之販
    入行為，均為販賣犯行（參照最高法院88年度臺上字第2828
    號判決意旨）。復按刑事上販賣罪之完成，與民事上買賣契
    約之成立，二者之概念尚有不同，刑事上之販賣行為，則須
    以營利為目的，將標的物販入或賣出，有一於此，其犯罪行
    為始為完成，苟行為人尚未將標的物販入或賣出，即難謂其
    販賣行為已屬完成（參照最高法院88年度臺上字第3760號判
    決意旨）。再按販賣毒品之所謂販賣行為，係行為人基於營
    利之目的，而販入或賣出毒品而言。販賣毒品者，其主觀上
    須有營利之意圖，且客觀上有販賣之行為，即足構成，至於
    實際上是否已經獲利，則非所問。即於有償讓與他人之初，
    係基於營利之意思，並著手實施，而因故無法高於購入之原
    價出售，最後不得不以原價或低於原價讓與他人時，仍屬販
    賣行為。必也始終無營利之意思，縱以原價或低於原價有償
    讓與他人，方難謂為販賣行為，而僅得以轉讓罪論處（最高
    法院93年度臺上字第1651號裁判意旨參見）。次按毒品危害
    防制條例第4條已於98年5月20日經修正公布，依中央法規標
    準法之規定，除法規有特定生效日之必要，而特定其施行日
    期者外，應自公布之日起算至第三日起發生效力。而法規制
    定或前次修正基於特殊因素所特定之施行日期，並不適用於
    日後修正或再次修正之條文。又92年7月9日修正公布之毒品
    危害防制條例第36條雖規定：「本條例自公布後六個月施行
    。」，然其立法理由係謂：「(一)依修正草案第二條第三項
    規定，法務部需會同衛生署成立審議委員會每三個月定期檢
    討調整毒品之分級及品項，而本次新增第四級毒品，有需要
    在新法施行前先經該審議會檢討後再調整公布，爰預留六個
    月緩衝期，以利處理。(二)依本條例新修正之規定，有必要
    再訂定相關子法及修正相關法規，以配合本條例之施行，故
    亦有需要預留適當緩衝期，以利訂頒相關子法及相關法規之
    配合修正。」故該條規定，顯係因應該次修正之需，始預留
    適當之緩衝期。與本次之修正並未定有施行日期之特別規定
    ，且亦未明示係基於何特殊因素而修正，自並不能適用92年
    7月9日修正公布之毒品危害防制條例第36條自公布後6個月
    施行之規定。故新修正之毒品危害防制條例，自應依中央法
    規標準法第13條規定，自公布日起算至第3日即98年5月22日
    起生效施行。是核被告就犯罪事實一附表一所為，均係犯98
    年5月20日修正公布之毒品危害防制條例第4條第1項之販賣
    第一級毒品罪。又被告就上開販賣第一級毒品犯行，均係參
    與另案被告張明松所為販賣毒品犯行之構成要件行為，已如
    前述，自應與另案被告張明松論以共同正犯。被告販賣第一
    級毒品海洛因前持有第一級毒品之低度行為，均為販賣第一
    級毒品之高度行為所吸收，均不另論罪。又按94年2月2日修
    正公布，於95年7月1日施行之刑法，基於刑罰公平原則之考
    量，杜絕僥倖之犯罪心理，並避免易致鼓勵犯罪之誤解，已
    刪除第56條連續犯之規定。行為人反覆實行之犯罪行為茍係
    在刑法修正施行後者，因法律之修正已生阻斷連續犯之法律
    效果，除認應合於接續犯、繼續犯、集合犯等實質上一罪關
    係而以一罪論處外，基於一罪一罰之刑罰公平性，自應併合
    處罰。而刑法上所謂集合犯是指立法者所制定之犯罪構成要
    件中，本就預定有數個同種類之行為將反覆實行之犯罪而言
    ，是將各自實現犯罪構成要件之多數行為，解釋為集合犯，
    而論以一罪；是以對於集合犯，必須從嚴解釋，以符合立法
    者之意向。所謂集合犯，係指數犯罪構成要件中，本即預定
    有數個同種類之行為將反覆實行，雖其特質為行為含有反覆
    實行複數行為而評價為包括一罪，但並非其所有反覆實行之
    行為，皆一律認為包括一罪，仍須從行為人之主觀犯意，自
    始係基於概括性，行為之時、空上具有密切關係，且依社會
    通念，認屬包括之一罪為合理適當者，始足當之，否則仍應
    依實質競合予以併合處罰。犯罪是否包括一罪之集合犯，客
    觀上，應斟酌其法律規定文字之本來意涵、實現該犯罪目的
    之必要手段、社會生活經驗中該犯罪實行常態及社會通念等
    ；主觀上，則視其是否出於行為人之一次決意，並秉持刑罰
    公平原則，加以判斷（最高法院96年度臺上字第1850號、96
    年度臺上字第3531號、96年度臺上字第4969號、96年度臺上
    字第1168號判決意旨參照）。查被告代為接聽購毒者電話或
    代為出面交付毒品之各次販賣毒品行為，係另案被告張明松
    不便時始委託被告代為之，依吾人之生活經驗，其犯罪之實
    行，並非反覆、繼續，且各次販賣之時間、地點及對象並不
    盡相同，難認係出於被告之1次犯罪決意，況此類異時、異
    地且異其對象之販賣毒品行為，依社會通念，亦殊難認以評
    價為一罪為適當；再者，其多次與另案被告張明松共同販賣
    毒品，致該毒品氾濫，嚴重危害國人身心健康之犯罪結果，
    評價為集合犯之包括一罪，難謂符合法律規範本質，更與刪
    除連續犯之修法意旨相違，自不得認僅成立集合犯之包括一
    罪，是被告所犯之各次販賣第一級毒品犯行，應係基於各別
    犯意為之，且行為時、空亦各有不同，應予分論併罰，公訴
    人認被告所為係屬集合犯，而請以一罪論，容有未恰，附此
    敘明。另按販賣第一級毒品罪之法定刑為死刑或無期徒刑，
    然同為販賣第一級毒品之人，其原因動機不一，犯罪情節未
    必盡同，或有大盤毒梟者，亦有中、小盤之分，甚或僅止於
    吸毒者友儕間為求互通有無之有償轉讓者亦有之，其販賣行
    為所造成危害社會之程度自屬有異，法律科處此類犯罪，所
    設之法定最低本刑卻同為「死刑或無期徒刑」，不可謂不重
    。於此情形，倘依其情狀處以較輕之徒刑，即足以懲儆，並
    可達防衛社會之目的者，自非不可依客觀之犯行與主觀之惡
    性二者加以考量其情狀，是否有可憫恕之處，適用刑法第59
    條之規定酌量減輕其刑，期使個案裁判之量刑，能斟酌至當
    ，符合比例原則。本件被告所犯上開販賣第一級毒品海洛因
    之犯行，雖係無視國家對於杜絕毒品危害之禁令，行為固屬
    不當，應予非難，然被告多次為另案被告張明松販賣毒品海
    洛因之數量，依其價錢估算，獲利並非至鉅，且其犯罪動機
    僅係因與另案被告張明松係同居男女朋友關係，方受另案被
    告張明松之囑託代為處理，被告並未因此而獲有鉅利，其犯
    罪之情節尚非至惡，相對於長期大量販賣毒品之大毒梟而言
    ，其對社會治安及國民健康之危害顯然較小，且被告尚查無
    販賣、意圖販賣而持有毒品等前科素行，犯後亦已知反思而
    坦承犯行，綜上被告本件犯案情節觀之，倘仍遽處以販賣第
    一級毒品法定本刑之最低刑度，無異仍屬失之過苛而不盡情
    理，不免予人情輕法重之感，且難謂符合罪刑相當性及比例
    原則，更無從與大毒梟之惡行有所區隔，是其等犯罪情狀相
    較於法定之重刑，在客觀上足以引起一般人之同情，情節尚
    堪憫恕，爰依刑法第59條之規定，對被告所犯前揭犯行，酌
    量減輕其刑。
四、原審經審理結果，認被告就上開犯行罪證明確，適用毒品危
    害防制條例第4條第1項、第19條第1項，刑法第11條、第28
    條、第59條、第51條第5款等規定，並審酌被告毒品之危害
    至大，施用者不惟殘害自身，其因施用毒品而散盡家財連累
    家人，或為買毒鋌而走險者，更不可勝計，故毒品所造成之
    社會問題尤大於施用者本身所受之毒害，被告本身亦為施用
    毒品者，當知之甚稔，其因與另案被告張明松係同居男女朋
    友關係，明知另案被告張明松販賣毒品海洛因，仍代為接聽
    購毒者之電話或代為出面交易毒品，危害他人及社會，暨考
    量其犯罪手段、參與之程度、販賣毒品之期間尚短、次數亦
    非甚多，且無其他利益所得，復參酌其素行、智識程度、生
    活狀況及犯後尚能坦承犯行、態度尚佳等一切情狀，分別量
    處如附表一「主文」欄所示之刑，並定其應執行有期徒刑17
    年。並說明：末按毒品危害防制條例第19條第1項規定，犯
    販賣毒品罪者，其犯罪所得之財物均沒收之，係採義務沒收
    主義。故販賣毒品所得之對價，不問其中成本若干，利潤多
    少，均應全部諭知沒收，貫徹政府查禁煙毒之決心，以符立
    法本旨；又共同正犯之犯罪所得為新臺幣時，因係合併計算
    ，且於全部或一部不能沒收時，以其財產抵償之，為避免執
    行時發生重複沒收、抵償之情形，故各共同正犯之間係採連
    帶沒收主義，於裁判時僅諭知連帶沒收，不得就全體共同正
    犯之總所得對各該共同正犯分別重複諭知沒收；此與罰金刑
    應分別諭知、分別執行者不同（最高法院95年度臺上字第92
    5號、94年度臺上字第7421號、91年度臺上字第2419號判決
    要旨可參）。再毒品危害防制條例第19條第1項規定，犯第4
    條之罪者，其供犯罪所用或因犯罪所得之財物，均沒收之，
    如全部或一部不能沒收時，追徵其價額或以其財產抵償之。
    但該條項並無如同條例第18條第1項所定「不問屬於犯人與
    否，沒收之」之明文，自屬相對沒收主義之立法。是其應沒
    收之物，應以屬被告所有者為限（最高法院95年度臺上字第
    305號判決意旨參照）。查：(一)本件被告與另案被告張明
    松共同販賣第一級毒品海洛因所獲取如附表一各該「販毒所
    得」欄所示之財物，雖均未扣案，然依證人證述之交易情形
    ，堪認均已獲取各該毒品交易之對價，依上開說明及毒品危
    害防制條例第19條第1項規定，仍應分別宣告與另案被告張
    明松連帶沒收，且因其2人犯罪所得財物為新臺幣，如全部
    或一部不能沒收時，以其2人財產連帶抵償之。(二)扣案之
    0000000000號行動電話（含所使用之SIM卡），雖已供被告
    與另案被告張明松共同販賣第一級毒品犯罪所用，然被告否
    認係其所有之物，本院經核對該支行動電話所使用SIM卡號
    碼之申登人亦確非被告及另案被告張明松，有該行動電話基
    本資料可按，復無其他證據足認該支行動電話（含所使用之
    SIM卡）確係被告或另案被告張明松所有之物，依前揭說明
    ，自無從併予宣告沒收。(三)至於98年7月29日上午8時30分
    許，在被告與另案被告張明松位於彰化縣黃厝村山腳路47號
    15之29室之租屋處所查扣之安非他命2包（毛重分別為0.45
    公克及0.35公克）及安非他命吸食器1組，被告雖自承確係
    其所有之物，然辯稱：係供伊自己施用毒品所用之物等語，
    本院衡諸被告確有施用第二級毒品安非他命之習慣，有其前
    案紀錄可按，其上開所辯並非無稽，且上開扣案物經核亦確
    與本件被告所犯之販賣第一級毒品海洛因犯行無直接關連，
    自無從併予宣告沒收。另於98年7月29日上午6時50分許，在
    另案被告張明松位於彰化縣大村鄉○○村○○路○段1巷10號
    之住處，所查扣之海洛因3包（其中1包碎塊狀淨重3.63公克
    、另2包粉末狀合計淨重1.81公克）、甲基安非他命1包（毛
    重2.3公克）、大麻3包（合計淨重1.88公克）、毒品分裝袋
    9包、電子磅秤1臺、腳鐐1副、毒品分裝杓2支、現金18000
    元、肩式背包1個、改造手槍2支、子彈13顆、子彈彈殼4顆
    等物品，被告均否認係其所有之物，並辯稱：不知該等扣案
    物係作何用途等語，本院審酌被告既已坦承販賣毒品海洛因
    之犯行，自無庸對於應沒收或應沒收銷燬之物有所隱諱，本
    院復查無積極證據足認該等扣案物確與本案有何直接關連，
    自無從逕予宣告沒收或沒收銷燬，附此敘明。另就被告被訴
    與另案被告張明松共同基於販賣第一級毒品海洛因之犯意聯
    絡，於附表二所示之時、地，以附表二所示之方式，共同販
    賣如附表二所示之海洛因予張嘉雯、蕭吉廷及龍明毅之涉犯
    毒品危害制條例第4條第1項之販賣第一級毒品罪部分，不另
    為無罪之諭知（理由詳後述）核其認事用法俱無不當，量刑
    亦稱妥適。被告以：其僅因為與張明松為男女朋友關係才幫
    張明松交付毒品予他人，原審量刑過重云云，惟上情已據原
    審於判決理由中詳加敘明，量刑上亦無過重之情，原審認定
    核無違誤，被告上訴並無理由，應予駁回。至於0000000000
    號行動電話（含所使用之SIM卡），雖已供被告與另案被告
    張明松共同販賣第一級毒品犯罪所用，然被告否認係其所有
    之物，亦無證據顯示該支行動電話（含所使用之SIM卡）係
    另案被告張明松所有，依前揭說明，自無從併予宣告沒收。
    原審就此部分雖未敘明，惟對於判決結果要無影響，而由本
    院另予以補充，附此敘明。
五、不另為無罪諭知部分：
(一)公訴意旨另以：被告與另案被告張明松共同基於販賣第一級
    毒品海洛因之犯意聯絡，於附表二所示之時、地，以附表二
    所示之方式，共同販賣如附表二所示之海洛因予張嘉雯、蕭
    吉廷及龍明毅，因認被告此部分另與另案被告張明松共同涉
    犯毒品危害制條例第4條第1項之販賣第一級毒品罪嫌等語。
(二)按犯罪事實應依證據認定之，無證據不得認定犯罪事實。又
    不能證明被告犯罪者，應諭知無罪之判決，刑事訴訟法第15
    4條第2項、第301條第1項分別定有明文。復按認定不利於被
    告之事實，須依積極證據，茍積極證據不足為不利於被告事
    實之認定時，即應為有利於被告之認定，更不必有何有利之
    證據，縱認被告抗辯或反證係屬虛偽，仍不能以此資為積極
    證據應予採信之理由；又事實之認定，應憑證據，如未能發
    現相當證據，或證據不足以證明，自不能以推測或擬制之方
    法，以為裁判基礎；再者認定犯罪事實所憑之證據，雖不以
    直接證據為限，間接證據亦包括在內，然而無論直接或間接
    證據，其為訴訟上之證明，須於通常一般之人均不致有所懷
    疑，而得確信其為真實之程度者，始得據為有罪之認定，倘
    其證明尚未達到此一程度，而有合理之懷疑存在時，事實審
    法院復已就其心證上理由予以闡述，敘明其如何無從為有罪
    之確信，因而為無罪之判決，尚不得任意指為違法（最高法
    院30年上字第816號、30年上字第482號、40年臺上字第86號
    、76年臺上字第4986號判例參照）。另按刑法上之共同正犯
    ，以有意思之聯絡、行為之分擔為要件，若於他人之犯罪，
    既無聯絡之意思，又無分擔實施之行為，即不得以共犯論（
    最高法院18年上字第673號判例參照）。
(三)本件公訴人認被告另涉有此部分販賣第一級毒品罪嫌，無非
    係以證人張嘉雯、蕭吉廷、龍明毅於警、偵訊中之證述及卷
    附之0000000000號及0000000000號行動電話通訊監察譯文為
    其論據。然訊據被告堅詞否認有此部分販賣第一級毒品海洛
    因之犯行，辯稱：伊與張明松係自98年5月初方開始交往，
    在2人交往之前伊並不曾幫張明松接聽過電話或代為出面交
    付毒品等語。
(四)經查：
１．證人蕭吉廷於警、偵訊中及原審審理時均證述略以：98年4
    月15日、同年月19日、同年月24日及同年月26日（即附表二
    編號3至6所示之時間），伊均曾撥打電話向張明松購買海洛
    因，均是由張明松接聽電話，除24日該次交易係由張明松男
    性友人交付毒品予伊，並向伊收取價金外，其餘均係由張明
    松親自與伊完成交易，前揭各次交易過程中，乙○○完全未
    參與等語（見偵卷第57至58頁警詢筆錄、第71至73頁偵訊筆
    錄及原審卷第69至70頁審理筆錄）；參以證人蕭吉廷雖確有
    於上開時間，以其所持用之0000000000號行動電話撥打另案
    被告張明松所持用之0000000000號行動電話聯繫交易毒品事
    宜，然接聽電話者均係男性，對話中亦未曾提及有關被告之
    言語，此亦有0000000000號行動電話通訊監察譯文在卷可稽
    （附於偵卷第64、65頁），堪認被告就另案被告張明松所為
    如附表二編號3至6所示販賣毒品予證人蕭吉廷之犯行，並未
    有何參與買賣毒品合意、交付毒品及收取價金等行為之分擔
    ，故無從認被告就附表二編號3至6所示之犯行亦應與另案被
    告張明松負共同正犯之責。
２．證人龍明毅雖曾於偵訊中證述98年4月18日（即附表二編號7
    所示之時間）係由被告出面與之完成毒品交易等情（見偵卷
    第177頁偵訊筆錄），然其於警詢中並未證述上情（見偵卷
    第146頁警詢筆錄），且於原審審理時一再明白結證稱：此
    次交易係由張明松交付毒品海洛因予伊，伊於偵訊中係因記
    憶有誤方為錯誤之證述等語（見原審卷第72至74頁、第119
    至120頁審理筆錄），本院衡諸施用毒品之人因癮頭一來急
    需購買毒品解癮，未解癮前之焦躁難耐以致心神均傾注於搜
    尋毒品以供施用，無暇記憶每次毒品交易之細節，及至解癮
    後之藥害反應，更使施用毒品之人無法明確記憶交易細節，
    均為常情，參以證人龍明毅向另案被告張明松購買毒品海洛
    因之期間非短、次數亦非甚少，其對每次毒品交易究係另案
    被告張明松自行與其交易？抑或委由被告與其完成交易？等
    細節無法明確記憶，亦不違常情，是本院尚無從僅憑證人龍
    明毅前後不一之證述，逕認被告確有於附表二編號7所示之
    時、地，交付毒品海洛因予證人龍明毅。況參諸證人龍明毅
    於附表二編號7所示之時間，以其所持用之0000000000號行
    動電話撥打另案被告張明松所持用之0000000000號行動電話
    通話之通訊監察譯文：接聽電話者均係另案被告張明松，對
    話中亦未曾提及有關被告之言語，此有0000000000號行動電
    話通訊監察譯文在卷可稽（附於偵卷第163頁），是依「罪
    疑惟輕」之法理原則，尚難認被告就另案被告張明松所為如
    附表二編號7所示販賣毒品予證人龍明毅之犯行，有何參與
    買賣毒品合意、交付毒品及收取價金等行為之分擔，故亦無
    從認被告就附表二編號7所示之犯行應與另案被告張明松負
    共同正犯之責。
３．證人張嘉雯雖亦於警、偵訊中及原審審理時均證述98年4月
    21日（即附表二編號1所示之時間）係由被告出面與之完成
    毒品交易等情，然本院細譯其歷次證言：其於警詢中係證稱
    ：98年4月21日11時43分許及同日19時32分許，伊均係在張
    明松位於彰化縣大村鄉○○村○○路○段1巷10號住處前，向
    乙○○購買毒品海洛因各1次等語（見偵卷第37、38頁警詢
    筆錄）；於偵查中則證稱：98年4月21日11時43分許，伊係
    與張明松聯繫毒品交易事宜，但張明松沒有毒品，是此次並
    未完成交易，又同日19時32分許，伊係與乙○○聯繫交易毒
    品事宜，亦係由乙○○在大村鄉住處交付摻有海洛因之香菸
    1支予伊，並向伊收取價金1千元，至同日19時38分許，則係
    由張明松先接聽電話，後又交給乙○○接聽電話，伊到達張
    明松大村住處時，其等不讓伊進去，伊只到巷子就被其等趕
    回去，是此次並沒有交易成功等語（見偵卷第52頁偵訊筆錄
    ）；另於原審審理，由辯護人進行主詰問時先結證稱：伊不
    確定98年4月21日19時32分許是否係與乙○○聯繫，偵訊中
    之所以證稱係與乙○○聯繫，係因該次是由乙○○請伊施用
    毒品，伊2人該次並沒有進行交易等語，然於檢察官行反詰
    問時又改證稱：98年4月21日19時32分許該通監聽譯文應係
    伊與乙○○之對話，因對方說「阿松」在睡覺，此次是到張
    明松住處拿毒品，但當時張明松並不在家等語，復於原審訊
    問時，經原審提示98年4月21日19時32分許及同日19時38分
    許之監聽譯文予其詳閱後，其再改證述：98年4月21日19時
    32分許及19時38分許2通監聽譯文應係當日同一次毒品交易
    所為之聯繫，該2通電話均非乙○○接聽的，此次是張明松
    出面完成交易的等語，惟經原審再次質問證人為何於警、偵
    訊中均指證98年4月21日係由被告出面交付毒品？究該次毒
    品交易是否係由被告出面交付毒品予其？其竟又證述：是的
    等語（見原審卷第65至68頁審理筆錄），證人張嘉雯就被告
    是否有於98年4月21日與其進行毒品交易？被告參與交易之
    情節為何？前後證述顯有不一；參以另案被告張明松所持用
    之0000000000行動電話與00000000000號行動電話於98年4月
    21日19時32分許之通話內容為：「A（0000000000號行動電
    話之接聽者，以下同）：喂！B（00000000000號行動電話之
    接聽者，以下同）：喂！A：你阿松嗎？B：你叫他聽一下。
    A：他在睡覺咧！B：你是誰，你是大胖嗎？我是下午嘿，我
    佳琪她妹妹。A：我知道。B：現在在家嗎，好啦我過去。」
    ，另同日19時38分許之通話內容則為：「A：喂！B：喂，你
    有辦法出來嗎？A：沒辦法。B：阿！阿川在家呢，我現在從
    你們後面過去，在路口這裡。A：嘿。B：跟下午都一樣啊！
    A：沒啦，你進來，他在睡覺我跟他講啊。B：唷，你還要叫
    他喔，唷好啦好。」，此有0000000000號行動電話通訊監察
    譯文附卷可按（附於偵查第43頁），依上開2次通話之時間
    及內容觀諸，應可認證人張嘉雯於原審審理時所證述上開2
    通對話係聯繫同一次毒品交易事宜乙節較堪採信，從而，證
    人張嘉雯其他不利於被告之證述是否確與事實相符，顯有可
    疑。況原審復調閱0000000000行動電話與00000000000號行
    動電話於98年4月21日19時32分許及同日19時38分許通話之
    監聽錄音光碟，會同證人張嘉雯當庭勘驗，結果為：經證
    人張嘉雯當庭親自確認，該兩通通話，均係由其撥打000000
    0000之電話，由綽號大胖的男子接聽。錄音內容與譯文內
    容相符，此有本院勘驗筆錄可按；證人張嘉雯並於勘驗後結
    證稱：該次毒品交易係由張明松在其大村住處交付毒品海洛
    因予伊，乙○○並未參與此次毒品交易，之前係因時間記錯
    方證述乙○○亦有參與等語（見原審卷第119頁審理筆錄）
    ；參以施用毒品者毒癮發作時之精神狀況及解癮後之藥害反
    應，確會使施用毒品者無法明確記憶每次毒品交易之細節，
    已如前述，堪認證人張嘉雯所證述被告有參與如附表二編號
    1所示之毒品交易乙節，應與事實不符。另證人張嘉雯雖另
    於警詢中證述98年7月1日（即附表二編號2所示之時間）係
    由被告與之約定毒品交易事宜等情（見偵卷第38頁警詢筆錄
    ），然其於偵訊中及原審審理時均已明白結證其係與另案被
    告張明松聯繫該次毒品交易事宜，被告並未參與該次毒品交
    易等情（見偵卷第53、54頁偵訊筆錄及原審卷第66頁審理筆
    錄），且依證人張嘉雯於附表二編號2所示之時間，以00000
    00000號行動電話撥打另案被告張明松所持用之0000000000
    號行動電話之通訊監察譯文所示：接聽電話者均為男性，證
    人張嘉雯更明白稱接聽電話者為「哥哥」，對話中亦未曾提
    及有關被告之言語，此有0000000000號行動電話通訊監察譯
    文在卷可按（附於偵卷第44、45頁），足認證人張嘉雯於警
    詢中之證述確非實在。從而，被告就另案被告張明松所為如
    附表二編號1、2所示販賣毒品予證人張嘉雯之犯行，既未有
    何參與買賣毒品合意、交付毒品及收取價金等行為之分擔，
    自無從認被告就附表二編號1、2所示之犯行亦應與另案被告
    張明松負共同正犯之責。
４、綜上所述，被告所辯尚非無據，本件尚缺乏證據足以證明被
    告確有與另案被告張明松共同為如附表二所示販賣毒品海洛
    因之犯行，自不能以推測或擬制之方法，為被告有罪之認定
    。此外，本院在得依或應依職權調查證據之範圍內，復查無
    其他積極證據足認被告確有公訴人所指之此部分犯行，揆諸
    前開法條規定及判例意旨，原應為被告無罪之諭知，惟公訴
    人認該部分與前開被告經判決有罪之販賣第一級毒品海洛因
    之犯行間，具有集合犯之一罪關係，爰不另為無罪之諭知。
據上論斷，應依刑事訴訟法第368條，判決如主文。
本案經檢察官甲○○到庭執行職務。
中    華    民    國    99    年    2     月    2     日
            刑事第三庭  審判長法  官  王  增  瑜
                              法  官  廖  柏  基
                              法  官  吳  進  發
以上正本證明與原本無異。
如不服本判決應於收受送達後十日內向本院提出上訴書狀，其未
敘述上訴理由者，並得於提起上訴後十日內向本院補提理由書（
均須按他造當事人之人數附繕本）「切勿逕送上級法院」。
                              書記官  呂  安  茹
中    華    民    國    99    年    2     月    2     日
附表一：
┌─┬───┬─────┬─────────┬───┬─────────┐
│編│購毒者│交易時間（│聯繫、交易之方式及│販毒所│  主         文   │
│號│      │民國）及地│交易之數量        │得（新│                  │
│  │      │點        │                  │台幣）│                  │
├─┼───┼─────┼─────────┼───┼─────────┤
│１│張嘉雯│(1)時間：98│由張嘉雯以其所持用│1000元│乙○○共同販賣第一│
│  │      │年6月5日18│之0000000000號行動│      │級毒品，處有期徒刑│
│  │      │時27分許  │電話撥打張明松所持│      │拾伍年壹月。未扣案│
│  │      │(2)地點：黃│用之0000000000號行│      │之販賣毒品所得財物│
│  │      │小芳與張明│動電話與張明松聯繫│      │新臺幣壹仟元與張明│
│  │      │松位於彰化│後，復由張明松囑託│      │松連帶沒收，如全部│
│  │      │縣大村鄉黃│乙○○代為將海洛因│      │或一部不能沒收時，│
│  │      │厝村山腳路│1包攜至左開地點交 │      │以其二人財產連帶抵│
│  │      │47號之租屋│付予張嘉雯，並當場│      │償之。            │
│  │      │處        │向之收取價金1000元│      │                  │
│  │      │          │。                │      │                  │
├─┼───┼─────┼─────────┼───┼─────────┤
│２│張嘉雯│(1)時間：98│由張嘉雯於左列時間│2000元│乙○○共同販賣第一│
│  │      │年6月25日 │分別以其所持用之09│      │級毒品，處有期徒刑│
│  │      │15時52分、│0000000號行動電話 │      │拾伍年壹月。未扣案│
│  │      │15時53分、│及000000000號市內 │      │之販賣毒品所得財物│
│  │      │16時15分許│電話撥打張明松所持│      │新臺幣貳仟元與張明│
│  │      │(2)地點：設│用之0000000000號行│      │松連帶沒收，如全部│
│  │      │於彰化縣大│動電話，由乙○○  │      │或一部不能沒收時，│
│  │      │村鄉○○路│代為接聽電話與之聯│      │以其二人財產連帶抵│
│  │      │72號之「  │繫相關事宜後，復由│      │償之。            │
│  │      │7-11」便利│乙○○代為將海洛因│      │                  │
│  │      │商店前    │攜至左開約定地點交│      │                  │
│  │      │          │付予張嘉雯，並當場│      │                  │
│  │      │          │向之收取價金2000元│      │                  │
│  │      │          │。                │      │                  │
├─┼───┼─────┼─────────┼───┼─────────┤
│３│蕭吉廷│(1)時間：98│由蕭吉廷於左列時間│1500元│乙○○共同販賣第一│
│  │      │年5月29日 │以其所持用之092927│      │級毒品，處有期徒刑│
│  │      │14時15分、│5259號行動電話撥打│      │拾伍年壹月。未扣案│
│  │      │14時49分、│張明松所持用之0983│      │之販賣毒品所得財物│
│  │      │15時1分許 │294350號行動電話與│      │新臺幣壹仟伍佰元與│
│  │      │(2)地點：設│乙○○及張明松聯繫│      │張明松連帶沒收，如│
│  │      │於彰化縣大│後（當日14時15分  │      │全部或一部不能沒收│
│  │      │村鄉○○路│許之通話，係由黃小│      │時，以其二人財產連│
│  │      │「大葉學苑│芳與蕭吉廷洽談），│      │帶抵償之。        │
│  │      │」附近之「│復由張明松囑託黃小│      │                  │
│  │      │7-11 」便 │芳代為將海洛因1 包│      │                  │
│  │      │利商店前  │攜至左開約定地點交│      │                  │
│  │      │          │付予蕭吉廷，並當場│      │                  │
│  │      │          │向之收取價金1500  │      │                  │
│  │      │          │元。              │      │                  │
├─┼───┼─────┼─────────┼───┼─────────┤
│４│龍明毅│(1)時間：98│由龍明毅於左列時間│3000元│乙○○共同販賣第一│
│  │      │年6月22日 │以其所持用之092077│      │級毒品，處有期徒刑│
│  │      │14時39分、│9285號行動電話撥打│      │拾伍年貳月。未扣案│
│  │      │14時52分、│張明松所持用之0983│      │之販賣毒品所得財物│
│  │      │15時9分許 │294350號行動電話與│      │新臺幣仟元與張明│
│  │      │(2)地點：設│張明松聯繫後，復由│      │松連帶沒收，如全部│
│  │      │於彰化縣大│張明松囑託乙○○代│      │或一部不能沒收時，│
│  │      │村鄉○○路│為將價值約為3千元 │      │以其二人財產連帶抵│
│  │      │「大葉學苑│之海洛因1包攜至左 │      │償之。            │
│  │      │」附近之「│開約定地點交付予龍│      │                  │
│  │      │7-11 」便 │明毅，價金則自張明│      │                  │
│  │      │利商店前  │松先前積欠龍明毅之│      │                  │
│  │      │          │賭債中抵扣。      │      │                  │
├─┼───┼─────┼─────────┼───┼─────────┤
│５│龍明毅│(1)時間：98│由龍明毅於98年6月 │2000元│乙○○共同販賣第一│
│  │      │年6月27日 │27日23時9分許，以 │      │級毒品，處有期徒刑│
│  │      │23時9分、 │其所持用之00000000│      │拾伍年壹月。未扣案│
│  │      │23時20分、│85號行動電話發送欲│      │之販賣毒品所得財物│
│  │      │23時28分許│向張明松拿取2千元 │      │新臺幣貳仟元與張明│
│  │      │(2)地點：設│海洛因之簡訊至張明│      │松連帶沒收，如全部│
│  │      │於彰化縣大│松所持用之00000000│      │或一部不能沒收時，│
│  │      │村美港村中│50號行動電話，其2 │      │以其二人財產連帶抵│
│  │      │山路之「燦│人復於同日23時20分│      │償之。            │
│  │      │坤3C」附近│許及23時28分許，以│      │                  │
│  │      │          │上開行動電話相互約│      │                  │
│  │      │          │定交易地點後，再由│      │                  │
│  │      │          │張明松囑託乙○○代│      │                  │
│  │      │          │為將價值約為2千元 │      │                  │
│  │      │          │之海洛因1包攜至左 │      │                  │
│  │      │          │開約定地點交付予龍│      │                  │
│  │      │          │明毅，價金則自張明│      │                  │
│  │      │          │松先前積欠龍明毅之│      │                  │
│  │      │          │賭債中抵扣。      │      │                  │
├─┼───┼─────┼─────────┼───┼─────────┤
│６│龍明毅│(1)時間：98│由龍明毅於左列時間│4000元│乙○○共同販賣第一│
│  │      │年7月4日18│以其所持用之098282│      │級毒品，處有期徒刑│
│  │      │時34分、18│7302號行動電話撥打│      │拾伍年貳月。未扣案│
│  │      │時37分、19│張明松所持用之0983│      │之販賣毒品所得財物│
│  │      │時28分、19│294350號行動電話，│      │新臺幣肆仟元與張明│
│  │      │時31分、20│由乙○○代為接聽電│      │松連帶沒收，如全部│
│  │      │時13分許  │話與之聯繫相關事宜│      │或一部不能沒收時，│
│  │      │(2)地點：設│後，復由乙○○代為│      │以其二人財產連帶抵│
│  │      │於彰化縣大│將價值約為4千元之 │      │償之。            │
│  │      │村鄉○○路│海洛因1包攜至左開 │      │                  │
│  │      │之「7-11  │約定地點交付予龍明│      │                  │
│  │      │」便利商店│毅，價金則自張明松│      │                  │
│  │      │前        │先前積欠龍明毅之賭│      │                  │
│  │      │          │債中抵扣。        │      │                  │
├─┼───┼─────┼─────────┼───┼─────────┤
│７│陳錦地│(1)時間：98│由陳錦地於左列時間│500元 │乙○○共同販賣第一│
│  │      │年7月4日11│以其所持用之098606│      │級毒品，處有期徒刑│
│  │      │時1分、11 │7690號行動電話撥打│      │拾伍年壹月。未扣案│
│  │      │時16分許  │張明松所持用之0983│      │之販賣毒品所得財物│
│  │      │(2)地點：黃│294350號行動電話，│      │新臺幣伍佰元與張明│
│  │      │小芳與張明│由乙○○代為接聽電│      │松連帶沒收，如全部│
│  │      │松位於彰化│話與之聯繫相關事宜│      │或一部不能沒收時，│
│  │      │縣大村鄉黃│後，由張明松自行將│      │以其二人財產連帶抵│
│  │      │厝村山腳路│海洛因1包攜至左開 │      │償之。            │
│  │      │47號租屋處│約定地點交付予蕭吉│      │                  │
│  │      │外之路旁  │廷，並當場向之收取│      │                  │
│  │      │          │價金500元。       │      │                  │
└─┴───┴─────┴─────────┴───┴─────────┘
附表二：
┌─┬────┬──────────┬───────────┐
│  │ 購毒者 │交易時間（民國）及地│   交易之方式及數量   │
│  │        │點                  │                      │
├─┼────┼──────────┼───────────┤
│１│ 張嘉雯 │(1)時間：98年4月21日 │張嘉雯以0000000000號電│
│  │        │  19時32分許        │話門號，與乙○○及張明│
│  │        │(2)地點：彰化縣大村鄉│松所共同持用之00000000│
│  │        │  黃厝村山腳路47號租│74號電話門號通話，聯繫│
│  │        │  屋處              │買賣毒品之事宜，嗣後，│
│  │        │                    │乙○○在左開地點，以當│
│  │        │                    │場收受現金1千元之方式 │
│  │        │                    │，販賣摻有第一級毒品海│
│  │        │                    │洛因之香菸1支予張嘉雯 │
│  │        │                    │1次。                 │
├─┼────┼──────────┼───────────┤
│２│ 張嘉雯 │(1)時間：98年7月1日19│張嘉雯以0000000000號電│
│  │        │  時51分許、20時許、│話門號，與乙○○及張明│
│  │        │  20時7分許         │松所共同持用之00000000│
│  │        │(2)地點：彰化縣埔心鄉│50號電話門號通話，聯繫│
│  │        │  「ABC」保齡球館   │買賣毒品之事宜，嗣後，│
│  │        │                    │張明松在左開地點，以當│
│  │        │                    │場收受現金1千元之方式 │
│  │        │                    │，販賣摻有第一級毒品海│
│  │        │                    │洛因之香菸1支予張嘉雯 │
│  │        │                    │1次。                 │
├─┼────┼──────────┼───────────┤
│３│ 蕭吉廷 │(1)時間：98年4月15日 │蕭吉廷以0000000000號電│
│  │        │  20時15分許、21時16│話門號，與乙○○及張明│
│  │        │  分許、21時53分許  │松所共同持用之00000000│
│  │        │(2)地點：彰化縣大村鄉│74號電話門號通話，聯繫│
│  │        │  美港村中山路「燦坤│買賣毒品之事宜，嗣後，│
│  │        │  3C」後方住家      │張明松在左開地點，以當│
│  │        │                    │場收受現金1千元之方式 │
│  │        │                    │，販賣第一級毒品海洛因│
│  │        │                    │1包予蕭吉廷1次。      │
├─┼────┼──────────┼───────────┤
│４│ 蕭吉廷 │(1)時間：98年4月19日0│蕭吉廷以0000000000號電│
│  │        │  時32分許          │話門號，與乙○○及張明│
│  │        │(2)地點：彰化縣大村鄉│松所共同持用之00000000│
│  │        │  美港村中山路「燦坤│74號電話門號通話，聯繫│
│  │        │  3C」後方住家      │買賣毒品之事宜，嗣後，│
│  │        │                    │張明松在左開地點，以當│
│  │        │                    │場收受現金1千元之方式 │
│  │        │                    │，販賣第一級毒品海洛因│
│  │        │                    │1包予蕭吉廷1次。      │
├─┼────┼──────────┼───────────┤
│５│ 蕭吉廷 │(1)時間：98年4月24日 │蕭吉廷以0000000000號電│
│  │        │  20時55分許、23時1 │話門號，與乙○○及張明│
│  │        │  分許、23時7分許   │松所共同持用之00000000│
│  │        │(2)地點：彰化縣大村鄉│74號電話門號通話，聯繫│
│  │        │  美港村美港路「正新│買賣毒品之事宜，嗣後，│
│  │        │  輪胎」附近        │張明松在左開地點，以當│
│  │        │                    │場收受現金1千元之方式 │
│  │        │                    │，販賣第一級毒品海洛因│
│  │        │                    │1包予蕭吉廷1次。      │
├─┼────┼──────────┼───────────┤
│６│ 蕭吉廷 │(1)時間：98年4月26日 │蕭吉廷以0000000000號電│
│  │        │  20時6分許、20時37 │話門號，與乙○○及張明│
│  │        │  分許              │松所共同持用之00000000│
│  │        │(2)地點：彰化縣大村鄉│74號電話門號通話，聯繫│
│  │        │  黃厝村山腳路47號租│買賣毒品之事宜，嗣後，│
│  │        │  屋處              │張明松在左開地點，以當│
│  │        │                    │場收受現金1千元之方式 │
│  │        │                    │，販賣第一級毒品海洛因│
│  │        │                    │1包予蕭吉廷1次。      │
├─┼────┼──────────┼───────────┤
│７│ 龍明毅 │(1)時間：98年4月18日 │龍明毅以0000000000號電│
│  │        │  21時46分許、21時56│話門號，與乙○○及張明│
│  │        │  分許              │松所共同持用之00000000│
│  │        │(2)地點：彰化縣大村鄉│74號電話門號通話，聯繫│
│  │        │  黃厝村山腳路47號租│買賣毒品之事宜，嗣後，│
│  │        │  屋處              │乙○○在左開地點，以當│
│  │        │                    │場收受現金3千元之方式 │
│  │        │                    │，販賣第一級毒品海洛因│
│  │        │                    │1包予龍明毅1次。      │
└─┴────┴──────────┴───────────┘

司法院資訊處製作；財團法人民間司法改革基金會備份。
